臺灣雲林地方法院刑事裁定
                                      111年度聲字第910號
聲  請  人  臺灣雲林地方檢察署檢察官
受  刑  人  李文雄



上列聲請人因受刑人數罪併罰有二裁判以上，聲請定其應執行之
刑（111年度執字第2461號），本院裁定如下：
    主    文
聲請駁回。
    理    由
一、聲請意旨略以:受刑人李文雄因犯妨害自由等案件，先後經
    判決確定如附表，應依刑法第53條、第51條第6款，定應執
    行之刑，爰依刑事訴訟法第477條第1項之規定聲請裁定等語
    。
二、按裁判確定前犯數罪者，併合處罰之，為刑法第50條第1 項
    前段所明定，於被告一再犯罪，經受諸多科刑判決確定之情
    形，所謂「裁判確定」，乃指首先確定之科刑判決而言，亦
    即以該首先判刑確定之日為基準，凡在該日前所犯之各罪，
    應依刑法第51條規定並其應執行刑，倘係裁判確定之後，始
    又另犯他罪，當不在併合處罰之列，而屬合併執行之範疇。
    至裁判確定時點之認定，於案件經法院裁判後，當事人未表
    示不服，或已逾上訴期間者，自應以該判決上訴期間屆滿時
    即生確定力，亦全案已告確定（最高法院110年度台非字第1
    78號判決意旨參照）。
三、受刑人犯聲請人所提供附表編號1所示之罪，經臺灣新北地
    方法院（下稱新北地院）以110年度審易字第1906號判決判
    處拘役20日、20日，應執行拘役30日確定，而聲請人於附表
    編號1記載該案判決確定日期為「111/04/19」等情，有上開
    判決書、臺灣高等法院被告前案紀錄表、受刑人李文雄定應
    執行刑案件一覽表在卷可稽。
四、惟查：
　㈠按上訴期間為20日，自送達判決後起算。原審法院認為上訴
    不合法律上之程式或法律上不應准許或其上訴權已經喪失者
    ，應以裁定駁回之，刑事訴訟法第349條前段、第362條前段
    分別定有明文。次按被告、自訴人、告訴人、附帶民事訴訟
    當事人、代理人、辯護人、輔佐人或被害人為接受文書之送
    達，應將其住所、居所或事務所向法院或檢察官陳明；前項
    之陳明，其效力及於同地之各級法院，刑事訴訟法第55條第
    1項前段、第2項分別定有明文，是依當事人陳報之居所送達
    文書，自屬於法有據。再按文書送達於應受送達人之住居所
    、事務所或營業所，不獲會晤應受送達人，亦無有辨別事理
    能力而可付與文書之同居人或受僱人時，得將文書寄存送達
    地之自治或警察機關，並作送達通知書兩份，一份黏貼於應
    受送達人住居所、事務所、營業所或其就業處所門首，另一
    份置於該送達處所信箱或其他適當位置，以為送達。寄存送
    達，自寄存之日起，經10日發生效力，此為民事訴訟法第13
    7條第1項、第138條第1項及第2項所規定，依刑事訴訟法第6
    2條規定，並為刑事訴訟送達文書所準用。倘應送達被告之
    文書經合法寄存送達，除應受送達人於寄存送達發生效力前
    領取寄存文書，應以實際領取時為送達之時外，於寄存送達
    發生效力後，不論應受送達人何時領取或實際有無領取，於
    合法送達之效力均不生影響（最高法院110年度台上字第115
    6號判決意旨參照）。復按送達係由送達機關依法定程序將
    訴訟上之文書送達於應受送達人之訴訟行為，旨在將訴訟上
    之特定事項告知應受送達人。同一判決縱先後數次送達於同
    一應受送達人，惟一經合法送達，訴訟上之效力即行發生，
    其上訴期間應以最先送達之日為起算基準（最高法院106年
    度台抗字第192號裁定意旨參照）。
　㈡查本件受刑人所犯附表編號1所示之案件，經新北地院於111
    年1月26日，以110年度審易字第1906號判決判處罪刑，而受
    刑人於111年1月5日該案準備程序中，向法院所陳報之居所
    為「雲林縣○○鄉○○村○○0號」（見新北地院110審易1906號卷
    第91頁），乃該案判決書於111年2月14日送達至被告上址居
    所地，因未獲會晤被告本人，亦無受領文書之同居人或受僱
    人，送達人乃於同日將應送達之判決正本寄存於應送達處所
    之管區北港分局口湖分駐所，以為送達，足見該案判決書已
    依寄存送達方式合法送達予被告，此有新北地院送達證書在
    卷可稽（見新北地院110審易1906號卷第167頁），則自寄存
    之翌日（即111年2月15日）起算10日，業於111年2月24日發
    生合法送達之效力。新北法院雖另將判決正本重複送達至受
    刑人戶籍址「雲林縣○○鎮○○路000巷00號」，並於111年3月1
    5日寄存北港分局北辰派出所，以為送達（見新北地院110審
    易1906號卷第175頁）；然揆諸上開說明，該案上訴期間仍
    應以最先送達之111年2月24日為起算基準，自不因重複送達
    而受影響，則自送達判決之翌日即111年2月25日起算20日；
    復因受刑人上開居所地位於雲林縣口湖鄉，依司法院所頒布
    「法院訴訟當事人在途期間標準」第2條第1款、第3條第1款
    第1目規定，應加計4日在途期間，從而其上訴期間計至111
    年3月21日屆滿（原屆滿日為111年3月20日，但該日為星期
    日，故順延至111年3月21日〈星期一〉），故該案判決確定之
    日應為111年3月21日，聲請人於附表記載該案判決確定日為
    111年4月19日，應屬有誤。
　㈢然而，附表編號5所示之罪，受刑人之犯罪時間為111年4月19
    日，係於附表編號1所示判決確定時間（111年3月21日）之
    後，依上開規定，並不符合「首先判刑確定日前所犯罪刑」
    之要件，無從與附表編號1至4所示罪刑合併定其應執行刑；
    且附表編號4所示犯罪事實最後判決之法院為臺灣臺中地方
    法院，並非本院，依刑事訴訟法第477條第1項之規定，本院
    並非附表編號1至4所示罪刑定應執行刑案件之管轄法院，是
    聲請人聲請就上開案件合併定應執行刑，於法不合，應予駁
    回。
　㈣況且，所謂「判決確定日」係指確定當日之凌晨零時零分零
    秒起，該判決即確定不得再上訴。縱如聲請人所指，附表編
    號1所示案件之判決確定日期為「111/04/19」，則附表編號
    1所示之罪應自111年4月19日凌晨零時零分零秒起確定，而
    本件如附表編號5所示之罪，既是111年4月19日11時起至16
    時32分許所犯（接續犯），有該案刑事判決可參，自亦非裁
    判確定前犯之，而應予駁回。　　
四、依刑事訴訟法第220條規定，裁定如主文。
中　　華　　民　　國　　111 　年　　11　　月　　24　　日
                  刑事第一庭    法  官  黃震岳
以上正本證明與原本無異。　　　　　　　　　
如不服本裁定，應於收受送達後5 日內向本院提出抗告狀。（應
附繕本）
                                書記官  陳怡心
中　　華　　民　　國　　111 　年　　11　　月　　25　　日